Inventaris van het archief van de Bedrijfsvereniging voor de Metaalindustrie en de Electrotechnische Industrie, (1931) 1950-1997
Nationaal Archief, Den Haag
- BIJZONDER
  - Uitvoering van Sociale Zekerheidswetten
    - Controle op de naleving van voorschriften op grond van sociale verzekeringswetten (handhaving)
      - Beleidsplannen en beleidsrapportages inzake handhaving, 1994-1996; 338; 1 omslag
    - Vaststellen van het uitvoeringsbeleid ten aanzien van de Algemene Arbeidsongeschiktheidswet (AAW) en de Wet Arbeidsongeschikten(WAO)
      - Stukken betreffende de vaststelling van het Dagloon WAO, 1967-1995; 339; 1 pak
      - BV10-besluiten betreffende de uitvoering van van AAW en WAO. Het betreft de besluiten: Minimum aantal functies en maximering verdiencapaciteit; deeltijdarbeid, herzieningen naar aanleiding van wijziging schattingsbesluit; inkomenseis AAW; Tijdelijk besluit AAW/AWW; standaard duurzaam benutbare mogelijkheden; Knelpunten Amber., 1995-1996; 340; 1 omslag
      - Documentatie over diverse onderwerpen betreffende de uitvoering van het beleid in het kader van de AAW en WAO. O.a: arbeidsbemiddeling gedeeltelijk arbeidsgeschikten; terugvorderingen bij sprake van ernstige fraude; uitlooptermijn bij theoretische schattingen inzake arbeidsongeschiktheidspercentages, 1984-1995.; 341; 1 pak
      - Stukken betreffende diverse onderwerpen betreffende uitvoering van AAW/WAO. In het bijzonder: controlevoorschriften voor uitkeringen AAW/WAO en controlevoorschriften voor voorzieningen AAW; het sanctiebeleid bij niet nagekomen verplichtingen voortvloeiend uit AAW/WAO; resultaatsmeting van de verstrekte vergoedingen ten behoeve van reïntegratiescholingen BV10., 1994-1995.; 342; 1 omslag
    - Vaststelling en uitvoering van beleid gericht op reïntegratiebevordering
      - Stukken betreffende de afschaffing van de wet Malus en Bevordering Reïntegratie (AMBER), 1995-1996; 343; 1 pak
      - Stukken betreffende de voorzieningen ter bevordering van de reïntegratie. O.a.: Jobcoaching, loonkostensubsidie en proefplaatsing., 1995 september-1997 maart; 344; 1 pak
      - Stukken betreffende de problemen rond de invoering van de Wet Boeten, maatregelen en terug- en invordering (BMTI), 1996 april-september.; 345; 1 omslag
    - Beleid ten aanzien van het wachtgeldfonds en de vaststelling van wachtgeldpremies
      - Stukken betreffende de vaststelling van wachtgeldpremies., 1966-1997; 346-348; 2 pakken 1 omslag
        - 1966-1988., 346; 1 pak
        - 1989-1995 juni., 347; 1 omslag
        - 1995-juli - 1997., 348; 1 pak
      - Stukken betreffende de reservevorming en de jaarlijkse premiebepaling van het wachtgeldfonds voor de risicogroep Metaalindustrie, 1973-1996; 349; 1 omslag
    - De Werkeloosheidswet (WW)
      - Stukken betreffende de WW-Besluiten inzake het Sanctiebeleid., 1994-1996; 350; 1 omslag
      - Uitspraken van de Raad van Beroep en andere stukken betreffende de individuele WW-gevalsbehandeling, 1989-1994; 351; 1 omslag
    - De Wet Uitbreiding loondoorbetalingsplicht bij ziekte (WULBZ)
      - Stukken betreffende staartverplichtingen ZW en premievaststelling ZW voor 1996 en de invoering van de wet WULBZ, 1995-1996; 352; 1 pak
    - De Ziektewet (ZW)
      - Stukken inzake ZW-besluiten, 1965-1994; 353; 1 pak
      - Stukken betreffende verzoeken van werkgevers tot vergoeding in het kader van de Ziektewet van zwangerschaps-, bevallings- en overlijdensuitkering en van gederfd loon wegen werkverzuim, 1965-1995; 354; 1 pak
      - Stukken betreffende wijzigingen per mei 1985 in het Ziekenreglement., 1965-1995.; 355; 1 omslag
      - Stukken betreffende Aangifte, Arbeidsongeschiktheid in het buitenland en overtreding Controlevoorschriften, 1976-1994; 356; 1 omslag
      - Stukken betreffende Premiedifferentiatie en Premievaststelling in het kader van de Ziektewet, 1992-1996; 357; 1 omslag
      - Leidraad voor bedrijfsverenigingen en werkgevers bij de uitvoering van de Ziektewet, 1994-1996; 358; 1 omslag
      - Stukken betreffende het sanctiebeleid en controlevoorschriften in het kader van de Ziektewet en anticumulatie van ziekengeld en AAW-/WAO-uitkering, 1995-1997 februari; 359; 1 omslag
  - Overige stukken
    - Stukken met betrekking tot vereffening van overreserves bij Afdelings-kassen of Akers voor werkgevers-omslagleden en werknemers ten behoeve van het gezamenlijk dragen van een eigen risico van de ziekengeld-verzekering, 1995-1996; 360-361; 2 omslagen
      - 1995, 360
      - 1996, 361
    - Lijst op alfabet en lijst op aanslagnummer van alle BV10-leden, 1996 april-mei; 362; 1 omslag
    - Stukken betreffende de ontvlechting van privaatrechtelijke en publiekrechtelijke organisatieonderdelen binnen de uitvoering van de sociale zekerheid, 1995-1996; 363-364; 2 pakken
      - 1995 februari-juli, 363
      - 1995 augustus-1996 juli, 364
    - Stukken betreffende de Parlementaire Enquete Sociale Zekerheid 1993 (Commissie Buurmeijer), 1990-1993; 365; 1 pak
    - Stukken betreffende mandaatsbesluit; ondermandaatsbesluit; besluit reglement bezwaarschriften, besluit beleggingsbeleid, besluiten in het kader van de wet Besluit Maatregelen Terug- en Invordering (BMTI); besluit uitvoeringsregeling Wet Openbaar Bestuur (WOB) en het besluit beleidsregels termijnen spontane inlichtingenplicht welke zijn genomen door BV10., 1995-1997 februari; 366; 1 omslag
    - Stukken betreffende de volgende BV10 besluiten: orderegels eigen risicodragen ZW; Indeling risicogroepen BV10; beleidsregel omzetting werkgevers; beleidsregels incasso collecterend proces; afwijkende betalingsregelingen, 1994 maart-1996 juni; 367; 1 pak
    - Stukken over diverse onderwerpen. O.a.: bovenwettelijke uitkering bij Zwangerschap en bevalling; de wet terugdringing arbeidsongeschiktheids- volume (TAV); terugdringing ziekteverzuim; loonsverhoging per 1996-01-01 in de metaalindustrie, 1988-1996 oktober; 368; 1 omslag
    - Stukken betreffende het mandaatsbesluit betreffende de volledige mandatering van individuele gevalsbehandeling in het kader van de sociale zekerheidswetten door BV10 aan GAK Nederland BV., 1995 juni-1996.; 369; 1 omslag